【裁判字號】    95,簡上,183
【裁判日期】    951114
【裁判案由】    傷害
【裁判全文】
臺灣嘉義地方法院刑事判決             95年度簡上字第183號
上  訴  人
即  被  告  乙○○
            丙○○
上列上訴人因傷害等案件，不服中華民國95年7月31日本院嘉義
簡易庭95年度嘉簡字第1016號第一審判決（臺灣嘉義地方法院檢
察署檢察官聲請簡易處刑案號95年度調偵字第113號），提起上
訴，本院管轄之第二審合議庭判決如下：
    主  文
上訴駁回。
    事  實
一、乙○○為丙○○之子，與丁○○比鄰而居。丁○○於民國94
    年12月8日前數日，聯絡臺灣電力公司遷移路燈，引起乙○○、丙○○不滿，於94年12月8日下午7時許，在嘉義縣中埔
    鄉瑞豐村8鄰瑞豐6號前，向丁○○詢得路燈遷移緣由後，竟
    共同基於傷害之犯意聯絡，徒手毆打丁○○，致丁○○受有
    右側踝部踝骨骨折、足部開放性傷口及左側上臂挫傷之傷害
    。
二、案經丁○○訴由嘉義縣警察局中埔分局報請台灣嘉義地方法
    院檢察署檢察官偵查起訴。
    理  由
一、程序事項：
    按被告以外之人於審判外之陳述，雖不符傳聞証據得為証據
    之例外規定，而經當事人於審判程序同意作為證據，法院審
    酌該言詞陳述或書面陳述作成時之情況，認為適當者，亦得
    為證據。當事人、代理人或辯護人於法院調查證據時，知有
    第159條第1項不得為證據之情形，而未於言詞辯論終結前聲
    明異議，視為有前項之同意，刑事訴訟法第159條之5定有明
    文。查本案認定事實所引用之言詞及書面陳述證據，經本院
    於審理時提示被告均表示無意見，迄於言詞辯論終結前亦未
    聲明異議，視為同意作為證據，本院審酌該陳述證據之取得
    過程並無瑕疵，與本案待證事實間復具有相當之關聯性，自
    得採為證據，合先敘明。
二、認定犯罪事實所憑之証據及理由：
    訊據被告乙○○及丙○○2人均否認有前揭犯行，均辯稱：
    當日係告訴人丁○○與被告丙○○因路燈遷移問題而起爭執
    ，惟雙方並未拉扯或打架之情形，嗣被告乙○○接近時，告
    訴人突拿出一把剪刀刺向被告乙○○，危急中被告乃與告訴
    人拉扯，雙方因而均跌倒於地等情，經查：
(一)告訴人丁○○於94年12月8日因右側踝部踝骨骨折、足部開
    放性傷口及左側上臂挫傷等傷害而入院治療5日後始出院，
    此有財團法人天主教聖馬爾定醫院診斷証明書附卷可稽。從
    傷勢及住院之情形觀察，告訴人之傷勢並非輕微，且於12月
    8日始因傷住院，衡諸經驗法則，告訴人之傷勢應係發生於
    12月8日，否則在傷勢並非輕微，且係救護車送醫之情形下
    ，如隔1天始送醫則顯然不符經驗法則。而警訊筆錄於詢問
    被告丙○○時雖記載12月7日，且照片亦說明係12月7日發生
    傷害案，惟據告訴人及証人戊○○警訊筆錄之記載，發生傷
    害之日期應係12月8日，故本案應係12月8月發生毆打事件，
    應堪認定。又被告2人雖辯稱告訴人於本案發生前既已有受
    傷之情形，惟告訴人如在有骨折之情形下，如何能與被告2
    人爭執及拉扯，被告所辯顯係違反常情及經驗法則，不足採
    信。
(二)証人戊○○到庭雖証稱並未看見有何毆打之情形，惟証稱曾
    聽見告訴人與被告2人爭吵之聲音，並見到被告乙○○與告
    訴人拉扯，事後告訴人倒於地上等情 (本院卷第31至34頁)
    。而証人甲○○亦証稱其因工作之關係於案發當日至案發地
    點不遠處，聽見爭吵聲音，因而走到前揭案發地點，即見到
    被告丙○○站於告訴人旁邊，口裡喊著「給她死」等語，而
    被告乙○○則正在毆打告訴人丁○○ (本院卷第34至40頁)
    。另証人即告訴人丁○○則証稱案發當日，原攜帶工具欲採
    檳榔，被告2人突因路燈遷移問題而上前質問，並聯手毆打
    ，致其倒於地上，其並未以剪刀刺向被告乙○○等情 (本院
    卷第40至45頁)。核前述証人所証述之內容，雖情節輕重尚
    有些微不同，惟此涉及觀察之時間及動作，而有所差異，然
    客觀情節吻合，即被告與告訴人發生爭吵、拉扯、被告倒於
    地上等情節完全一致。而告訴人因此等事實後即受有右側踝
    部踝骨骨折、足部開放性傷口及左側上臂挫傷等傷害，足見
    告訴人之傷害確係被告2人所毆打造成，應堪認定。
二、論罪科刑之理由：
(一)按行為後法律有變更者，適用行為時之法律。但行為後之法
    律有利於行為人者，適用最有利於行為人之法律，刑法第2
    條第1項定有明文。被告行為後，刑法業於94年2月2日修正
    公布，於95年7月1日施行，查：修正前刑法第33條第5款
    關於罰金之定義規定為「銀元1元以上」，修正後則提高為
    「新臺幣1,000元以上，以百元計算之」；依修正前刑法
    第41條第1項前段規定，易科罰金之折算標準，係以銀元1元
    以上3元以下折算1日（依罰金罰鍰提高標準條例廢止前第2
    條規定，就其原定數額提高為100倍折算1日，即銀元100、
    200、300元折算1日，換算成新臺幣即300、600、900元折算
    1日）。該規定修正後，易科罰金之折算標準則係以新臺幣
    1,000、2,000、3,000元折算1日。綜合比較新舊法罰金規定
    及易科罰金之折算標準，以修正前之規定，較有利於被告，
    依刑法第2條第1項之規定，應適用修正前刑法之規定。
(二)核被告乙○○、丙○○2人所為，均係犯刑法第277條第1項
    傷害罪。被告2人，就上開犯行有犯意聯絡及行為分擔，均
    為共同正犯。原審依上述事証，適用前開法條，並審酌被告
    2人之犯罪情狀，量處被告2人共同傷害人之身體，各處有期
    徒刑4月，如易科罰金，各以300元折算1日。經核原審認定
    事實及適用法律均無不合，量刑亦屬妥適，被告2人上訴指
    摘原審認事用法尚有違誤等情，並無理由，應予駁回。
三、適用法律依據：
    刑事訴訟法第455條之1第1項、第3項、第368條。
本案經檢察官陳志川到庭執行職務
中    華    民    國    95    年    11      月    14   日
                   刑事第三庭  審判長  法  官  陳仁智
                                       法  官  鄭雅文
                                       法  官  黃義成
以上正本證明與原本無異。
本件不得上訴。
中    華    民    國    95    年    11      月    14   日
                                       書記官  侯麗茹
附錄論罪科刑法條全文：
刑法第277條第1項：
傷害人之身體或健康者，處3年以下有期徒刑、拘役或1000元以
下罰金。


司法院資訊處製作；財團法人民間司法改革基金會備份。
